【裁判字號】    98,易,2258
【裁判日期】    980817
【裁判案由】    家庭暴力防治法之傷害等
【裁判全文】
臺灣臺中地方法院刑事判決              98年度易字第2258號
公  訴  人  臺灣臺中地方法院檢察署檢察官
被      告  乙○○
                      之7
                      之4
上列被告因家庭暴力防治法之傷害等案件，經檢察官提起公訴（
98年度偵字第633號），本院判決如下：
    主  文
乙○○犯傷害罪，處有期徒刑肆月，如易科罰金，以新臺幣壹仟
元折算壹日。又犯恐嚇危害安全罪，處拘役伍拾日，如易科罰金
，以新臺幣壹仟元折算壹日。又犯誹謗罪，處拘役拾日，如易
科罰金，以新臺幣壹仟元折算壹日。應執行有期徒刑肆月，拘役
柒拾日，如易科罰金，均以新臺幣壹仟元折算壹日。
    事  實
乙○○與甲○○為夫妻，雙方具有家庭暴力防治法第3 條第1 款
之家庭成員關係，其2 人屢次因財產問題發生爭吵，感情不睦。
乙○○於民國97年12月11日下午6 時30分許，在臺中市○○○路
○ 段360 巷33號12樓之4 住處，又與甲○○發生爭吵，竟基於傷
害人身體之犯意，將甲○○壓制於地上，出手毆打甲○○，並以
衣架、書本、杯子及酒瓶等物丟擲甲○○。因甲○○打電話回娘
家求救，而另行基於恐嚇危害安全之犯意，對甲○○恫嚇稱：「
趕快，妳要被殺死了，帶著妳的錢跟妳陪葬」、「我要打到妳死
」、「叫兄弟過來我全部都殺」、「如果敢叫娘家的人過來，就
要見1 個殺1 個」等語，使甲○○心生畏怖，致生危害於安全（
恐嚇部分業經公訴檢察官當庭補充犯罪事實如上，並更正犯罪時
間為97年12月11日下午6 時30分許）。同日晚上10時許，乙○○
復在上開地點以身體壓制甲○○，接續出手毆打甲○○之頭部。
又於97年12月12日上午7 時許，在上開地點，再接續出手毆打甲
○○之頭部、背部及肩膀等處，甲○○因乙○○上開傷害行為，
因而受有頭面部挫傷、腫脹及四肢部擦傷、瘀腫等傷害。甲○○
因不堪乙○○之毆打，遂緊急離開住處，乙○○亦跟隨甲○○下
樓，並基於妨害名譽之犯意，在前開住處大樓管理室，於他人得
共見共聞之情況下，對大樓管理員指摘甲○○：「她是小偷，不
要讓她回來我房子，她之前偷過我東西」等語，足以毀損甲○○
之名譽。
    理  由
壹、程序方面
    按被告以外之人於審判外之陳述，雖不符刑事訴訟法第159
    條之1 至第159 條之4 之規定，而經當事人於審判程序同意
    作為證據，法院審酌該言詞陳述或書面陳述作成時之情況，
    認為適當者，亦得為證據。當事人、代理人或辯護人於法院
    調查證據時，知有第159 條第1 項不得為證據之情形，而未
    於言詞辯論終結前聲明異議者，視為有前項之同意。刑事訴
    訟法第159 條之5 定有明文。查被告於本院準備程序時，對
    於本案偵查卷內之人證、書證，均表示無意見，迄至本案言
    詞辯論終結前，對於卷內之人證、書證，亦未聲明異議，有
    本院準備程序筆錄及審判筆錄在卷可考；另經本院審酌卷內
    各該人員陳述時之情狀，均查無被違法取供或非出於自由意
    志之情形，相關書證亦查無違法取證或造假虛捏之情事，以
    之作為本案之證據，皆屬適當，依前揭規定，本判決以下所
    引用之卷內人證、書證均得為本案之證據，合先敘明。
貳、實體方面
一、認定犯罪事實所憑之證據及理由
  (一)被告張豐裕就其於97年12月11日下午6 時30分許傷害告訴人
    之犯行坦承不諱。
  (二)告訴人甲○○於偵訊時供後具結，就被告上開犯行證述甚詳
    。
  (三)並有行政院衛生署台中醫院受理家庭暴力事件驗傷診斷書影
    本1 份、告訴人受傷之照片影本4 張、97年12月11日下午6
    時30分之錄音譯文1份在卷可證。
二、對被告辯解之判斷：
  (一)被告否認於97年12月11日晚上10時許及翌日上午7 時許之傷
    害犯行，亦否認有恐嚇及誹謗告訴人之犯行，辯稱：伊於97
    年12月11日晚上10時及翌日上午7 時許，僅與告訴人發生爭
    吵，並未毆打告訴人；而伊對告訴人說「叫兄弟過來我全部
    都殺」，是因為告訴人之弟孫常駿以前曾經帶兄弟過來，因
    告訴人於97年12月11日下午6 時30分打電話叫其弟弟帶兄弟
    過來，伊情緒激動才口出此言，並無恐嚇之意。伊於97年12
    月12日上午7 時許，並沒有對管理員說告訴人是小偷，僅交
    代管理員若告訴人回到住處要跟伊說，因告訴人曾經在其住
    處拿走伊之手錶後來又歸還，伊對管理員說告訴人的行為與
    小偷沒有什麼兩樣，並無誹謗告訴人之意云云。
  (二)被告於98年1 月15日偵訊時坦稱：「當天（指97年12月11日
    ）確實有爭吵，我有口出髒話，激動之下有說要讓她死之類
    的話」、「隔天早上（指97年12月12日）甲○○講話激怒我
    ，我就將桌上的雞蛋往她方向扔，但沒有丟到甲○○，也沒
    有拉扯，之後甲○○就離開房子，我就叫小孩趕快吃飯，並
    送孩子要離開，在一樓看到甲○○帶一袋東西離開，我就跟
    管理員說『她是小偷，不要讓她回來我房子，他之前偷過我
    財物』」等語；又於本院98年7 月27日審理時供稱：「我當
    時說如果帶兄弟過來我全都殺，是因為我當時生氣」、「我
    跟管理員說甲○○的行為跟小偷沒有兩樣」等語。又證人即
    告訴人於98年1 月15日偵訊時供後具結，指證稱：「（97年
    12 月11 日）晚上10時，乙○○又悶著頭開始打我，他說這
    次不會讓我驗出傷，用雙手打我頭部，並把整個人壓制在我
    身上，...97 年12月12日早上7 時，乙○○一悶頭又開始打
    我，... 他打我的頭、背部、肩膀，從廚房丟東西過來，我
    一直閃躲，躲到孩子房間，他還是繼續在打，我看到乙○○
    在昨晚就已經把我的衣服都丟在客廳桌上，匆忙之下逃到一
    樓管理室，他跟著我到一樓，當著管理員的面說這個女人是
    小偷，以後不准我回到他的房子，這次是12月12日中午12時
    許去驗傷，這些事情的發生都是在中港路的住處。」等語甚
    詳。綜合上述，被告於97年12月11日下午6 時30分、晚上10
    時許及翌日上午7 時許，接續毆打告訴人之事實，既據告訴
    人於偵查中指證甚詳，且被告於偵中亦坦承伊於97年12月11
    日晚上10時許有與告訴人爭吵，於97年12月12日上午7 時許
    ，則有將桌上的雞蛋扔向告訴人等情，經核與告訴人指證雙
    方於上述時地發生爭吵乙節相符，足知被告係因告訴人所提
    出97年12月11日下午6 時30分之錄音光碟中，已清楚錄下其
    毆打告訴人之情形，不得已始坦承該次毆打告訴人之行為，
    其否認嗣後2 次接續毆打之犯行，當係卸責諉過之詞，非可
    採信。又告訴人於偵查中指證：「被告當著管理員的面說這
    個女人是小偷，以後不准我回到他的房子」等語，經核與被
    告於偵查中坦言：「我就跟管理員說『她是小偷，不要讓她
    回來我房子，他之前偷過我財物』」等情相符，佐以被告於
    本院審理時供稱：「我對管理員說告訴人的行為與小偷沒有
    什麼兩樣」等語，足證告訴人就此所為之指訴非虛，被告辯
    稱其無誹謗告訴人之犯意，僅係避重就輕之詞，亦非可採。
  (三)告訴人於97年12月11日晚上6 時30分許被告返家時，以錄音
    筆錄下其與被告間之對話，並製成錄音光碟及譯文，其譯文
    第2 頁第10行記載「女：打電話聲」，被告辯稱當時告訴人
    係打電話回娘家叫其弟弟帶兄弟過來，該份譯文就電話內容
    並未予以載明云云。經本院於98年7 月27日審理時當庭勘驗
    上開錄音光碟之結果，告訴人打電話時所述內容為「他打我
    好幾巴掌，庭維（告訴人與被告之長子）都看到他打我，我
    在中港路這邊」，有本院該次審理筆錄在卷可稽。足認被告
    辯稱：是告訴人打電話叫其弟弟帶兄弟過來，伊情緒激動才
    口出此言，並無恐嚇之意云云，與事實不符，非可採信。
  (四)綜上所述，被告之辯解均非可信，本案事證已臻明確，被告
    之犯行堪以認定。
三、論罪科刑之理由
  (一)被告所為係犯刑法第277 條第1 項傷害罪、第305 條恐嚇危
    害安全罪及第310 條第1 項誹謗罪。
  (二)被告先後3 次出手毆打告訴人，係於密切接近之時間及同地
    實施，侵害同一之法益，各行為之獨立性極為薄弱，且係出
    於同一目的，依一般社會健全觀念，在時間差距上，難以強
    行分開，應視為數個舉動之接續施行，合為包括之一行為予
    以評價，屬接續犯（此部分罪數亦經公訴檢察官當庭更正為
    接續犯）。
  (三)被告所犯第277 條第1 項傷害罪、第305 條恐嚇危害安全罪
    及第310 條第1 項誹謗罪，犯意各別，罪名不同，應予分論
    併罰。
  (四)審酌被告犯罪之動機、目的係與告訴人長期因財產問題屢生
    爭吵，其出手毆打並出言恐嚇告訴人，使告訴人之家庭生活
    陷於恐懼，又向社區管理員誹謗告訴人為小偷，已足以貶損
    他人對告訴人之評價，而損害告訴人之名譽，其犯罪所生之
    危害非輕，及其犯罪後僅坦承部分犯行之態度等一切情狀，
    各量處如主文所示之刑，及就所處拘役部分定其應執行刑，
    並均諭知易科罰金之折算標準。
四、適用之法律
  (一)刑事訴訟法第299條第1項前段。
  (二)刑法第277 條第1 項、第305 條、第310 條第1 項、第41條
    第1 項前段、第51條第6 款、第10款。
  (三)刑法施行法第1條之1。
中    華    民    國    98    年    8     月    17    日
                刑事第七庭   法  官  陳慧珊
上正本證明與原本無異。
如不服本判決，應於判決送達後10日內向本院提出上訴狀（應附
繕本），上訴於臺灣高等法院臺中分院。
                             書記官  王嘉麒
中    華    民    國    98    年    8    月     17    日
【附錄本案論罪科刑法條】刑法第277條第1項：
傷害人之身體或健康者，處 3 年以下有期徒刑、拘役或 1 千元
以下罰金。
刑法第305條：
以加害生命、身體、自由、名譽、財產之事，恐嚇他人致生危害
於安全者，處2 年以下有期徒刑、拘役或3 百元以下罰金。
刑法第310條第1項：
意圖散布於眾，而指摘或傳述足以毀損他人名譽之事者，為誹謗
罪，處1 年以下有期徒刑、拘役或5 百元以下罰金。


司法院資訊處製作；財團法人民間司法改革基金會備份。
